# HADJER MOHAMEDI

### ING en informatique / Développeur Full stack

# INFORMATIONS PERSONNELLES

Cité nouvelle Zaouia Beni Tamou Blida, 09000 Blida hadjermohamedi8@gmail.com, 0669878373 Date de naissance: 15 juillet 1994

Sexe: Femme

LinkedIn: Hadjer Mohamedi

### **PROFIL**

Développeuse fullstack polyvalente avec plus de 5 ans d'expérience dans la conception et le développement d'applications web et desktop. Spécialisée dans les secteurs de la distribution, de la production, de la gestion et de la météorologie, j'ai acquis une expertise solide en Java/JEE et Python/Django. Mes compétences couvrent l'ensemble du cycle de développement, de l'analyse des besoins à la mise en production. J'ai mené avec succès de nombreux projets, en pilotant des équipes et en assurant la livraison de solutions logicielles sur mesure. Mon adaptabilité, mon esprit d'équipe et ma passion pour les nouvelles technologies font de moi un atout précieux pour tout projet informatique.

# **FORMATION**

#### Master Système Informatique et Réseaux

Université Saad Dahleb Blida 1 (USDB), Blida

PFE : Conception et déploiement d'un système de contrôle d'accès ABE dans une architecture réseau basée SDN

#### License Système Informatique

Université Saad Dahleb Blida 1 (USDB), Blida

Conception et réalisation d'une application desktop pour traité des données incertains pour récupérer des données certains

#### Baccalauréat Mathématiques

Lycée El Moussalaha El Wataniya, Blida

#### de sept. 2010 à juin 2013

de nov. 2024 à ce jour

de sept. 2013 à juin 2016

de sept. 2016 à juil. 2018

### EXPÉRIENCE PROFESSIONNELLE

#### ingénieur d'état en informatique

Banque nationale d'Algérie, Alger

#### \* Projet:

- Gestion des balances & états : Générer des rapports de soldes et d'états à partir d'un large volume de données avec gestion des rôles et accès.
- Système de reporting : Générer et visualiser des données et des statistiques, en reliant l'application aux rapports BI et au contrôle d'accès via des profils et des rôles
- Service connexion odbc informix

CV conçu avec CV.fr.

,

• Plateforme de gestion des engagements – BNA : automatiser le suivi des décisions des Pouvoirs Publics et des engagements bancaires

#### \* Missions:

- Conception et réalisation de nouveaux applications web en utilisent (C#,Net) pour la partie backend (server side) et React js pour la partie frontend (client side).
- Co responsable de projet.
- Rédaction de documents : Cahiers de recettes, cahier d'utilisation, ... .

#### \* Technologies:

React js , C# (asp.net), JSON, SQL server , Visual studio , Visual studio code , Rest API

#### ingénieur d'état développeur

de nov. 2023 à ce jour

Office National de la Météo, Alger

#### \* Projet:

- -AmetCDMS: Climat Data Management System
- -AmetCom: Contrôle des Messages
- -AmetView : Visualisation graphiques des données météorologique.
- -AmetStationAuto : Gestion des message météorologique automatique ( message des station automatique).

#### \* Missions:

- Développement des APIs on utilisant python Django.
- Mise en place de nouveaux projets
- Mise à jour et correction des bugs, ainsi que l'ajout de nouvelles fonctionnalités dans les applications existantes.
- Conception et réalisation d'applications web.
- Élaboration et distribution des tâches en tant que responsable de projet.
- Rédaction de documents : procès-verbaux des réunions, plans d'action, états d'avancement, cahiers de recettes, cahiers de conception, cahiers des charges.

#### \* Technologies:

Python (Django), PostgreSQL, JSON, GitLab, environnement conda

### Team leader & développeur JEE Java

de oct. 2021 à oct. 2023

TrizTech, Blida

#### \* Projet:

- TrizStock: Gestionnaire de stock et facturation et suivi des clients et fournisseurs
- TrizDistribution : Gestion de commercial / suivi des vans de distribution
- TrizLocation: Gestion de location immobilière/Suivi des loyers et charges
- TrizDistribution (application mobile): permet d'optimiser et de simplifier la gestion de la distribution
- TrizClient (application mobile) :permet de créer une connexion directe entre le client et le fournisseur

#### \* Missions:

- Mise a jour des outils / Framework utiliser dans les projets
- Mise en place des nouveaux projets
- Conception et réalisation d'application web sous JEE.
- Conception et réalisation d'application Desktop JAVA/java FX/Swing.
- Etude des besoins clients.
- Installation et intégration de l'ERP développé.
- Mise a jours des anciennes versions.
- Formation des utilisateurs.
- suivi du service après vente.
- Formation, intégration et suivi des nouveaux développeurs dans l'entreprise.
- Formation et suivi des stagiaires
- Elaboration et Distribution des taches.
- Code Review
- Participer aux événements de l'entreprise : foire de production national et international (SAFEX)

#### Technologies:

JAVA 7, 8,16/ MAVEN / SVN/Spring/ JSF / PRIMEFACES 6.3-11.0.0 / CSS/HTML/Jasper report/Itext/Hibernate/Http request API service/JSON/sqlServer/SqlLite/mySQL

#### Ingénieur développeur Java et web JEE

TrizTech, Blida

#### Projet:

- -TrizStock: Gestionnaire de stock et facturation et suivi des clients et fournisseur
- -TrizDistribution: Gestionnaire des vans de distribution

#### Missions:

- Conception et réalisation d'application web jee
- Analyse des besoins clients.
- Installation et intégration de l'ERP développé.
- Mise a jours des anciennes versions.
- Participer aux événements de l'entreprise : foire de production national (SAFEX)

#### Enseignante vacataire

de sept. 2018 à févr. 2019

de déc. 2018 à oct. 2021

Université Saad Dahlab de Blida, Blida

TP informatique, algorithmique, Pascal et c++

## CENTRES D'INTÉRÊT

- java html/xml/Xhtml/jsp/CSS
- SQL (SQLServer/postgresql/mySql) jasperReport(ireport)
- Jee Python (Django)
- React js C# (.Net)

# STAGES

**Étudiant stagiaire** de oct. 2017 à juil. 2018

CERIST, alger

Conception et déploiement d'un système de contrôle d'accès ABE dans une architecture réseau basée SDN Nous avons conçu et implémenté un système de controle d'access dans un réseau basé SDN en utilisant le chiffrement basé sur les attributs ABE. Nous avons présenté un cp\_abe\_app, une application de contrôle d'accès dans un réseau défini par logiciel avec une nouvelle méthode d'application de la politique en utilisant la politique d'accès au cryptage basé sur les attributs.